【裁判字號】    97,裁,2034
【裁判日期】    970331
【裁判案由】    營利事業所得稅
【裁判全文】
最  高  行  政  法  院  裁  定
                                     97年度裁字第02034號
上  訴  人  聯廣紡織股份有限公司
代  表  人  甲○○
訴訟代理人  葉大殷律師
            吳世宗律師
被 上訴 人  財政部臺北市國稅局
代  表  人  凌忠嫄
上列當事人間營利事業所得稅事件，上訴人對於中華民國96年12
月26日臺北高等行政法院96年度訴字第1714號判決，提起上訴，
本院裁定如下：
    主  文
上訴駁回。
上訴審訴訟費用由上訴人負擔。
    理  由
一、按對於高等行政法院判決之上訴，非以其違背法令為理由，
    不得為之，行政訴訟法第242條定有明文。依同法第243條第
    1項規定，判決不適用法規或適用不當者，為違背法令；而
    判決有同條第2項所列各款情形之一者，為當然違背法令。
    是當事人對於高等行政法院判決上訴，如依行政訴訟法第24
    3條第1項規定，以高等行政法院判決有不適用法規或適用不
    當為理由時，其上訴狀或理由書應有具體之指摘，並揭示該
    法規之條項或其內容；若係成文法以外之法則，應揭示該法
    則之旨趣；倘為司法院解釋或本院之判例，則應揭示該判解
    之字號或其內容。如以行政訴訟法第243條第2項所列各款情
    形為理由時，其上訴狀或理由書，應揭示合於該條項各款之
    事實。上訴狀或理由書如未依此項方法表明，或其所表明者
    與上開法條規定不合時，即難認為已對高等行政法院判決之
    違背法令有具體之指摘，其上訴自難認為合法。
二、本件上訴人對於高等行政法院判決上訴，係主張：(一)被上訴
    人未提出本件上訴人有虛列佣金支出之證據，竟即作成原處
    分，額已違反行政程序法第36條、第96條第1項第2款及改制
    前行政法院39年度判字第2號判例之意旨，依法應予撤銷。
    詎原審對此竟未審酌，亦未說明理由，顯有判決不適用法規
    及判決不備理由等違誤，依法應予廢棄。(二)被上訴人於另案
    中，既已認定上訴人確有給付凱盛開發科技有限公司（下稱
    凱盛公司）佣金之事實，何以對群中實業有限公司（下稱群
    中公司）、韋天有限公司（下稱韋天公司）、巨豐仲介有限
    公司（下稱巨豐公司），竟認定上訴人該項費用係虛報，二
    者間顯有矛盾，依法應予撤銷。(三)被上訴人未就本件上訴人
    有違反所得稅法規定之故意過失乙事進行舉證，即逕作成原
    處分，顯已違反罰法第7條第1項規定意旨，依法應予撤銷，
    原審對此竟未予審酌，顯有判決不適用法規之違誤等語，為
    其理由。
三、經查：(一)營利事業有無支付佣金之必要，係以仲介人有無實
    際提供仲介勞務為斷，若無實際提供仲介勞務，縱形式上具
    備有合約書，亦難謂該項支出為營業所需之必要或合理費用
    ，本件上訴人與台灣日光燈股份有限公司（下稱台光公司）
    雖簽訂上開協議書，約定台光公司應代上訴人支付仲介佣金
    及其他費用，並自應付上訴人之總價中扣除，然台光公司實
    際代付款項中，並未包括上訴人所稱仲介佣金，且上訴人亦
    未主張有另行支付仲介佣金予群中等4家公司，並提出相關
    資金流程以為證明，上訴人既未提示群中、韋天、巨豐及凱
    盛等4家公司有提供仲勞務之具體證據及支付佣金等資金流
    程以為證明，空言主張渠等4家公司確有仲介事實且已支付
    仲介費云云，洵無足採。(二)本件嗣經法務部調查局台中市調
    查站於93年間查獲紀華鎗（即台光公司之董事）及賴福基以
    個人身分實際參與仲介上訴人出售動產予台光公司，而分別
    取得佣金20,000,000元及10,000,000元，渠等為規避個人綜
    合所得稅負，竟以凱盛公司名義開立上開統一發票，交由上
    訴人作為入帳憑證，是上訴人就系爭不動產買賣契約，既已
    於91年度另有實際支付紀華鎗及賴福基上開佣金合計30,000
    ,000元（含稅）屬實，依收入及成本費用配合原則，准予追
    認前開佣金支出28,571,429元（不含稅）並無不合。(三)上訴
    人係營利事業，依法本應就其營業發生之收入及成本費用等
    事項，誠實記載申報，其未依規定誠實申報，而虛報前開佣
    金支出19,476,190元，事證明確，已如前述上訴人已構成違
    反誠實申報，且有故意情事甚明，故被上訴人於訴訟中重核
    後，以查得上訴人實際虛報佣金支出19,476,190元，依所得
    稅法第110條第1項、第3項規定處罰鍰2,429,500元，並無違
    誤。(四)綜上所述，原審認上訴人無支付證明，且無法證明有
    仲介事實，取得虛設行號所開立不實發票，虛報佣金致漏報
    所得額，違章事證明確，難謂有適用法規不當及判決不備理
    由之違背法令。況原判決對上訴人所訴各節，均已詳予剖析
    論駁，甚為詳盡，上訴意旨無非係就原審取捨證據、認定事
    實之職權行使及法律適用，指摘其為不當，並就原審已論斷
    者，泛言未論斷，或就原審所為論斷，泛言其論斷矛盾，而
    未具體表明合於不適用法規、適用法規不當、或行政訴訟法
    第243條第2項所列各款之情形，難認對該判決之如何違背法
    令已有具體之指摘。依首揭說明，應認其上訴為不合法。
四、據上論結，本件上訴為不合法，依行政訴訟法第249條第1項
    前段、第104條、民事訴訟法第95條、第78條，裁定如主文
    。
中    華    民    國    97    年    3     月    31    日
                    最高行政法院第二庭
                        審判長法官  高  啟  燦
                              法官  劉  介  中
                              法官  黃  合  文
                              法官  廖  宏  明
                              法官  楊  惠  欽
以  上  正  本  證  明  與  原  本  無  異
中    華    民    國    97    年    3     月    31    日
                              書記官  邱  彰  德


司法院資訊處製作；財團法人民間司法改革基金會備份。
